【裁判字號】    98,上訴,2924
【裁判日期】    981126
【裁判案由】    妨害公務
【裁判全文】
臺灣高等法院刑事判決                98年度上訴字第2924號
上  訴  人  臺灣基隆地方法院檢察署檢察官
被      告  甲○○
選任辯護人  扶助律師陳增機律師
上列上訴人因妨害公務案件，不服臺灣基隆地方法院97年度訴字
第1865號，中華民國98年6月3日第一審判決（起訴案號：臺灣基
隆地方法院檢察署97年度偵字第3849號），提起上訴，本院判決
如下：
    主  文
上訴駁回。
    理  由
壹、證據能力部分：
一、按被告之自白，非出於強暴、脅迫、利誘、詐欺、疲勞訊問
    、違法羈押或其他不正之方法，且與事實相符者，得為證據
    。被告陳述其自白係出於不正之方法者，應先於其他事證而
    為調查。該自白如係經檢察官提出者，法院應命檢察官就自
    白之出於自由意志，指出證明之方法。刑事訴訟法第156 條
    第1項、第3項定有明文。是如被告警詢筆錄內容與所陳述不
    合者，而檢察官亦未舉證證明被告供述之任意性及筆錄記載
    之正確性，該錄音無從顯示該筆錄之製作是否出於被告之自
    由意思，基於被告及犯罪嫌疑人在刑事訴訟程序上應受保障
    之權利，及為保障司法之廉潔性與抑止違法偵查之發生，應
    認該等筆錄不具證據能力。參諸本件公訴人據以起訴被告之
    卷附被告民國97年8月29日警詢筆錄（見偵查卷第3頁至第5
    頁），被告於97年8月29日接受警詢時，固陳稱警員於97年8
    月18日為其製作警詢筆錄後，其趁警員不注意，將筆錄對摺
    後，藏放於褲袋內等情（見偵查卷第4頁），然依據原審勘
    驗警詢錄音之結果，警員於97年8月29日詢問之初，即向被
    告稱「你今天來辦公室把我們的筆錄偷走，因為你有問我們
    同事說筆錄可否帶走，我同事有說不可以，結果你把它帶走
    ，這樣會涉嫌竊盜」等情，之後，警員詢問「你如何把筆錄
    帶走的？趁警察沒看到還是怎麼樣？」，被告答稱「警察沒
    看到，和我法院的資料一起拿走的」，警員復詢問「你摺一
    摺放在哪裡？」，被告稱「褲袋裡」（見原審卷98年4月29
    日審判筆錄第3至5頁），堪認警員於詢問被告時，即已認定
    該份筆錄係被告竊取，且在被告未提及其係將該份警詢筆錄
    摺起帶走之情形下，警員即詢問被告將筆錄摺起後放於何處
    ，則縱使被告答稱「褲袋裡」，仍無法排除被告係依循警員
    之提問順勢回答之可能，況警詢中被告亦未曾自行言明係其
    故意將該筆錄攜回住處，是本件自難以上揭警詢筆錄認定被
    告係自白隱匿上揭警詢筆錄；又參以被告於97年8月29日接
    受警詢時，復稱其係將提出之民事判決等資料帶回家時，不
    小心將警詢筆錄一併帶走等情（見偵查卷第4至5頁，原審卷
    98年4月29日審判筆錄第7、8頁），且證人即基隆市警察局
    刑警大隊偵一隊偵查佐廖秋凱亦證述被告於97年8月29日前
    往警局，在製作警詢筆錄前，表示其持有之警詢筆錄係證人
    即基隆市警察局刑警大隊偵一隊巡官廖一昇交付，但其他警
    員表示警員不可能將警詢筆錄交付當事人，因此，被告於當
    日製作警詢筆錄時，始稱係不小心將筆錄攜離警局等語（見
    原審卷98年5月13日審判筆錄第31頁），亦足以證明被告於
    警詢時並無法確認其持有警詢筆錄之原因。綜上所述，被告
    於97年8月29日警詢中之自白，既與事實不符，被告辯稱警
    詢筆錄無證據能力，揆諸上揭說明，即有理由，故本院認被
    告97年8月29日警詢筆錄無證據能力，合先敘明。
二、次按被告以外之人（包括證人、鑑定人、告訴人、被害人及
    共同被告等）於審判外之陳述雖不符刑事訴訟法第159條之1
    至之4等四條之規定，然經當事人於審判程序同意作為證據
    ，法院審酌該言詞陳述或書面陳述作成時之情況，認為適當
    者，亦得為證據；當事人、代理人或辯護人於法院調查證據
    時，知有刑事訴訟法第159條第1項不得為證據之情形，而未
    於言詞辯論終結前聲明異議者，視為有前項之同意，同法第
    159條之5定有明文。立法意旨在於傳聞證據未經當事人之反
    對詰問予以核實，原則上先予排除。惟若當事人已放棄反對
    詰問權，於審判程序中表明同意該等傳聞證據可作為證據；
    或於言詞辯論終結前未聲明異議，基於尊重當事人對傳聞證
    據之處分權，及證據資料愈豐富，愈有助於真實發見之理念
    ，且強化言詞辯論主義，使訴訟程序得以順暢進行，上開傳
    聞證據亦均具有證據能力。查本件除證人廖一昇於檢察官偵
    訊時所為之陳述，固為審判外之陳述而屬傳聞證據，惟原審
    審理時既已依法傳喚其到場，並使被告有與證人廖一昇對質
    及詰問機會，已確保被告之對質詰問權，本院審酌上開陳述
    作成時，並無違法取證之瑕疵，認為有證據能力外，其他下
    列所引用之被告以外之人於審判外之供述或非供述證據，因
    檢察官、被告及其辯護人已於本院準備程序及審判程序時均
    表示無意見（見本院卷第32頁反面、第33頁、第39頁反面至
    第41頁），且迄至言詞辯論終結前均未聲明異議，而本院審
    酌上開供述或非供述等證據資料製作時之情況，無不當取供
    及證明力明顯過低之瑕疵，認以之作為證據應屬適當，揆諸
    前開規定，本院亦認為均應有證據能力。
貳、實體部分：
一、公訴意旨略以：被告於97年8月18日晚間8時許，在基隆市警
    察局刑警大隊，對陳貴賢及王婷提出妨害家庭之告訴（由檢
    察官另案偵辦）後，向製作筆錄之基隆市警察局刑警大隊偵
    一隊巡官廖一昇要求取走一份筆錄備用，經廖一昇拒絕，被
    告竟基於隱匿公務員職務上掌管文書之犯意，趁廖一昇影印
    其所提出之相關資料而不注意之際，取走筆錄一份，而隱匿
    偵查員廖一昇職務上掌管之文書，嗣被告於97年8月29日，
    因對其所提出之告訴反悔，始透過王婷以電話向基隆市警察
    局督察室檢舉該筆錄內容記載不實，並表示持有該筆錄，而
    為警查獲，因認被告涉犯刑法第138條之隱匿公務員職務上
    掌管之文書罪云云。
二、按犯罪事實應依證據認定之，無證據不得認定犯罪事實；又
    不能證明被告犯罪者，應諭知無罪之判決，刑事訴訟法第15
    4條第2項、第301條第1項分別定有明文。復按事實之認定，
    應憑證據，如未能發現相當證據，或證據不足以證明，自不
    能以推測或擬制之方法，為裁判基礎；且認定不利於被告之
    事實須依積極證據，苟積極證據不足為不利於被告事實之認
    定時，即應為有利於被告之認定；另認定犯罪事實所憑之證
    據，雖不以直接證據為限，間接證據亦包括在內，然而無論
    直接證據或間接證據，其為訴訟上之證明，須於通常一般之
    人均不致有所懷疑，而得確信其為真實之程度者，始得據為
    有罪之認定，倘其證明尚未達到此一程度，而有合理之懷疑
    存在，無從使事實審法院得為有罪之確信時，即應由法院為
    諭知被告無罪之判決（最高法院40年台上字第86號、30年上
    字第816號、76年台上字第4986號分別著有判例可資參照）
    。
三、本件公訴人起訴被告涉有上開罪嫌，係以被告之供述、證人
    廖一昇之證述、97年8月18日調查筆錄1份、基隆市警察局督
    察室受理民眾檢舉處理登記簿、基隆市警察局刑事移送書等
    為其論據。
四、訊據被告對於曾於97年8月18日晚間前往基隆市警察局，對
    陳貴賢及王婷提出妨害家庭告訴，並經警員廖一昇製作警詢
    筆錄，復於97年8月21、22日發現其於97年8月18日製作之警
    詢筆錄在其住處，且其於97年8月29日曾持該份警詢筆錄前
    往基隆市警察局，欲撤銷先前提出之刑事告訴等情固坦承不
    諱，惟堅決否認有何隱匿公務員職務上掌管文書之犯行，辯
    稱：伊在97年8月18日前往基隆市警察局時，曾以公文袋攜
    帶民事判決等文書到場，當日其離去警局時，廖一昇返還其
    帶往警局之公文袋，其返回住處後，將該公文袋放入抽屜內
    ，其於97年8月21、22日始將該公文袋取出，發現該公文袋
    內除其攜往警局之文書外，尚盛裝一份警詢筆錄，嗣王婷要
    求其撤銷刑事告訴，其遂於97年8月29日下午，攜帶該份警
    詢筆錄，前往基隆市警察局欲撤銷告訴，其未竊取該份警詢
    筆錄等語，經查：
（一）被告於97年1 月16日向警報案其女失蹤，基隆市警察局警
      員於97年8 月18日尋獲其女，廖一昇遂於同日通知被告前
      往基隆市警察局，因被告之女為警尋獲時，與被告之前妻
      王婷及陳貴賢同行，被告即對王婷及陳貴賢提出妨害家庭
      之告訴，廖一昇遂於同日晚間8 時許，為被告製作警詢筆
      錄，製作警詢筆錄完畢後，被告攜帶一份警詢筆錄返回位
      於宜蘭縣蘇澳鎮○○路4 號住處，嗣王婷於97年8 月29日
      下午4 時30分許，撥打電話至基隆市警察局督察室，指稱
      廖一昇製作不實警詢筆錄，被告將持警詢筆錄前往基隆市
      警察局投訴，而被告於97年8 月29日下午6 時許，持廖一
      昇製作之前開警詢筆錄至基隆市警察局，表示欲撤銷其先
      前對王婷及陳貴賢提出之妨害家庭告訴，警方始悉被告持
      有前開警詢筆錄等情，業經被告於檢察官偵查中、原審及
      本院準備程序中供承不諱（見偵查卷第15頁，原審卷98年
      1月8日準備程序筆錄第2、3頁、98年5月20日審判筆錄第6
      、7頁），復據證人廖一昇、基隆市警察局刑警大隊偵一
      隊偵查佐施智峰、基隆市警察局督察員張新民於偵查中及
      原審中到庭證述在卷（見偵查卷第14、15頁，原審卷98年
      5月13日審判筆錄第5、6、9、10、14頁、第20至23頁、第
      26頁、本院卷第33頁），並有97年8月18日被告警詢筆錄
      及基隆市警察局督察室受理民眾檢舉（報案）處理登記簿
      影本各1份附卷可稽（見偵查卷第7至8頁、第19頁），是
      被告97年8月18日晚間前往基隆市警察局刑警大隊，因對
      陳貴賢及王婷提出妨害家庭告訴，經警員廖一昇製作完警
      詢筆錄，其1份筆錄由被告帶回其住處，復於同年8月29日
      持該份警詢筆錄前往基隆市警察局，欲撤銷先前對陳貴賢
      及王婷提出之妨害家庭告訴乙節，應堪認定。
（二）另按刑法第138條所定毀棄、損壞或隱匿公務員職務上掌
      管或委託第三人掌管之文書、圖畫、物品或致令不堪用罪
      ，係以行為人基於妨害公務之犯意，以毀棄、損壞、隱匿
      或其他方式，使公務員職務上掌管或委託第三人掌管之文
      書、圖畫或物品，遭破壞或隱藏為要件，換言之，行為人
      除須具有主觀犯意外，尚須有積極之破壞或藏匿行為，始
      足當之，經查：
   1、被告於97年8月29日及同年11月4日接受警詢及檢察官偵訊
      時，均自陳其於97年8月18日在警局製作筆錄時，曾提供
      文書資料供警影印，當日其自警局返回住處時，將警員返
      還之文書資料置放於住處內，嗣其於2、3日後，始在其攜
      至警局之文書資料中，看見該份警詢筆錄，其不知該份警
      詢筆錄之來源等情，業經原審勘驗上揭警詢及檢察官偵訊
      查錄音帶屬實（見原審卷98年4月29日準備程序筆錄第7、
      8頁、第15至17頁），且被告於原院審理時亦陳稱其係於
      97年8月21、22日，始發現其攜往警局之文書資料中，夾
      有前開警詢筆錄等情（見原審卷98年5月20日審判筆錄第6
      頁），又證人廖一昇於原審亦證述被告於97年8月18日經
      通知前往警局時，曾攜帶臺灣板橋地方法院民事判決等文
      書資料到場，其於當日為被告製作筆錄完畢後，將該等文
      件持往影印，之後，其將影印之文件與筆錄放在一起，並
      將被告提出之文書資料原本返還被告，被告始離去警局等
      語（見原審卷98年5月13日審判筆錄第5、11頁），堪認被
      告於97年8月18日前往警局製作筆錄時，曾提出文書資料
      供廖一昇影印，且因被告提出之資料與警詢筆錄均屬紙本
      文書，則廖一昇或於將被告提出之資料原本返還被告時，
      誤將警詢筆錄夾在文書資料內，一併交由被告，或被告於
      整理資料之際，誤將一同放置之筆錄，夾放於文書資料內
      攜離等情，均不悖於常情，是被告辯稱伊未刻意將警詢筆
      錄攜離警局，其將警員影印完畢後返還之文書資料攜回住
      處後，始發現文書資料內夾有警詢筆錄乙節，尚非無據。
   2、參諸卷附證人廖一昇書立之職務報告固記載被告於97年8
      月18日製作警詢筆錄後，基於不法所有之意圖，趁廖一昇
      影印文書之際，將一份尚未經廖一昇蓋用職名章之警詢筆
      錄對摺後，藏於褲袋內帶走等語（見偵查卷第6頁），惟
      揆諸證人廖一昇於原審審理時具結證稱其於97年8月18日
      為被告製作警詢筆錄完畢，將電腦列印之筆錄供被告閱覽
      ，並請被告於閱畢後，在警詢筆錄上簽名蓋章，其即離開
      辦公室，列印被告攜至警局之文書資料，當其返回辦公室
      後，確認被告已於筆錄上簽名，即將被告提出之文書返還
      被告，被告隨即離去，伊其未見被告將警詢筆錄攜離等情
      （見原審卷98年5月13日審判筆錄第11、13頁），堪認證
      人廖一昇並未親見被告將警詢筆錄藏放於褲袋內，並攜離
      警局等過程，本件即難以證人廖一昇之上開職務報告之內
      容，認定被告係趁證人廖一昇不注意時，故意將警詢筆錄
      攜離。
   3、證人廖一昇固於偵查中證稱被告於97年8月18日製作警詢
      筆錄完畢後，曾詢問得否攜離該份筆錄等情，復於原審審
      理時證述伊提供警詢筆錄供被告閱覽時，被告曾詢問該份
      筆錄是否提供予被告，其答稱不是，由於被告確曾持有警
      詢筆錄，因此，其認為被告係故意將筆錄攜離警局等情（
      見原審卷98年4月29日準備程序筆錄第11、12、16、17頁
      、98年5月13日審判筆錄第13、14頁），且證人即基隆市
      警察局督察員王方強、張新民亦均證稱警員為當事人製作
      警詢筆錄完畢後，不得提供筆錄之原本或影本予當事人等
      情（見原審卷98年5月13日審判筆錄第19、23頁），揆諸
      上揭說明，及證人廖一昇證述其擔任警員10餘年，確曾遇
      過當事人向其索取筆錄之情形等語（見原審卷98年5月13
      日審判筆錄第15頁），證人廖一昇之所以於偵查中證述被
      告係故意將筆錄攜離警局等語，無法係以被告曾詢問上揭
      警詢筆錄是否提供予被告及其擔任警員10餘年之經驗，所
      作之判斷，核與證人應就所親自見聞之事實供述不符，是
      證人廖一昇於偵查中之上揭證述，顯係個人臆測之詞，不
      足採信。另衡諸常情，一般人對於警員不得提供警詢筆錄
      予當事人一節，應無確切認知，是被告於證人廖一昇提供
      警詢筆錄供其閱覽時，詢問該份筆錄是否交予其等情，即
      難認與常情相違，是本件尚難以被告曾以上詞詢問證人廖
      一昇，遽認定被告係故意將該份警詢筆錄攜離警局。
    4.又參以證人廖秋凱證述被告於97年8月29日前往警局，在
      製作警詢筆錄前，表示其持有之警詢筆錄係廖一昇交付，
      但其他警員表示警員不可能將警詢筆錄交付當事人，因此
      ，被告於當日製作警詢筆錄時，始稱係不小心將筆錄攜離
      警局等語（見本院98年5月13日審判筆錄第31頁），足見
      本件被告無法確認其持有警詢筆錄之原因無訛。且衡諸當
      時情形，確實可能發生廖一昇或被告誤將筆錄夾放於被告
      提供之文書資料內，由被告一併攜離警局之情形，已如前
      述，且廖一昇亦未親見被告單獨將警詢筆錄藏放於褲袋內
      之行為，是自無從逕認被告確係基於隱匿公務員職務上掌
      管文書之犯意，趁廖一昇離開辦公室之際，將警詢筆錄單
      獨藏放於褲袋內攜離警局，而有妨害公務之犯行。
（三）參以被告於偵查中及原審審理時均供述其於97年8月18日
      自警局返回住處後，將其攜往警局之文書資料一併放入住
      處抽屜內，其於97年8月21、22日將該等文書資料取出時
      ，始發現該等文書資料中，夾有前開警詢筆錄，其不知應
      將該份警詢筆錄交還警員，因王婷欲閱覽民事判決，其即
      與王婷相約於97年8月27、28日見面，其將民事判決交予
      王婷時，王婷發現該份警詢筆錄，並表示因其與王婷已離
      婚，無妨害家庭之問題，該份警詢筆錄記載不實，要求其
      撤銷告訴，其即於97年8月29日下午，撥打電話至基隆市
      警察局督察室，表示欲撤銷對王婷及陳貴賢之告訴，並持
      該份警詢筆錄至基隆市警察局等情（見原審卷98年1月8日
      準備程序筆錄第2、3頁、98年4月29日審判筆錄第15、16
      頁、98年5月20日審判筆錄第6、7頁），及如前述被告於
      97年8月18日製作警詢筆錄之情形觀之，本件被告或廖一
      昇誤將警詢筆錄夾放於被告攜往警局之文書資料中，由被
      告一併帶回住處，衡情並非不可能，且依被告如上所述，
      伊在住處發現該份警詢筆錄後，並未毀損該筆錄或將該筆
      錄藏放於其他隱密處所，自難認被告有何毀損、隱匿或以
      其他方式，使該筆錄不堪用之妨害公務犯行。又衡諸被告
      供述伊在97年8月29日前往基隆市警察局時，督察員未通
      知其攜帶警詢筆錄到場，係伊自行攜帶該份警詢筆錄前往
      警局乙節（見原審卷98年4月29日準備程序筆錄第19頁）
      ，及證人張新民亦證述王婷於97年8月29日下午撥打電話
      至基隆市警察局督察室投訴，由其接聽電話，王婷表示警
      員製作不實筆錄，且被告持有一份警詢筆錄，其繕打檢舉
      內容後，交予駐區督察員王方強處理，之後，被告亦撥打
      電話至督察室，由其接聽電話，被告向其詢問基隆市警察
      局之地址，並表示即將抵達，嗣其再度接獲被告撥打之電
      話時，被告自稱已抵達警局等情（見原審卷98年5月13 日
      審判筆錄第20、21頁），證人王方強證述張新民接獲王婷
      之檢舉電話後，將案件登記簿之影本放在其桌上，其即詢
      問廖一昇有無王婷檢舉之事實，並要求廖一昇提供該案件
      之相關資料，其從未與被告聯絡或接觸等語（見原審卷98
      年5月13日審判筆錄第16、18頁），揆諸證人張新民及王
      方強證述情節，復與原審卷附基隆市警察局98年1月19 日
      基警刑大二字第0980001315號函檢附基隆市警察局督察室
      受理民眾檢舉（報案）處理登記簿影本各1份相符，應堪
      採信，足見王婷於97年8月29日下午，撥打電話至基隆市
      警察局督察室檢舉時，雖提及被告持有廖一昇製作之警詢
      筆錄，然受理檢舉之督察員張新民及駐區督察員王方強均
      未要求被告攜帶王婷提及之警詢筆錄到場，而被告前往警
      局之目的，係撤銷對王婷及陳貴賢之妨害家庭告訴，且撤
      銷告訴無須攜帶警詢筆錄，被告竟仍主動攜帶上開警詢筆
      錄前往警局，亦足認被告應無隱匿該警詢筆錄之犯意。至
      被告在住處發現上開警詢筆錄時，固未主動歸還筆錄，亦
      未詢問警員應如何處理，惟衡諸被告僅有國中畢業之學歷
      （見原審卷98年4月29日準備程序筆錄第3頁），則其不知
      未將警詢筆錄歸還警員，可能涉及刑責而未主動歸還乙節
      ，亦未悖於常情，況自被告主動將該警詢筆錄攜往警局之
      行為觀之，更難認被告未主動歸還上開警詢筆錄，即認伊
      有妨害公務之犯意。
（四）綜上所述，被告於97年8月18日在基隆市警察局製作警詢
      筆錄後，固將警詢筆錄攜回住處，惟無證據足以證明被告
      係基於妨害公務之犯意，故意該筆錄攜回，自難認公訴人
      指被告趁廖一昇不注意之際，故意取走筆錄而隱匿公務員
      職務上掌管之文書等情為有據；又被告發現持有警詢筆錄
      後，雖未主動歸還該份筆錄，然被告於97年8月29日前往
      警局，欲撤銷對於王婷及陳貴賢之告訴時，主動攜帶該份
      警詢筆錄到場，足認被告應無隱匿該份筆錄之犯意。是被
      告上揭辯解，應堪採信。此外，復無其他積極證據足以證
      明被告有何公訴人所指之隱匿公務員職務上掌管文書之犯
      行，應認被告犯罪不能證明，依法應為被告無罪之諭知。
五、原審經審理結果，認無其他積極證據足資證明被告有公訴人
    所指之上開犯行，而為被告無罪之諭知，尚無不合，公訴人
    上訴略以：（一）被告於警詢時供述：警察沒看到，和其法
    院的資料一起拿走的等語（見原審判決第5頁第4段），原審
    認被告未言明其故意取走筆錄，顯然昧於事實；（二）被告
    於筆錄製作完畢後，曾詢問廖一昇可否取走筆錄一份（見原
    審判決第4頁第3段），顯見被告該時即具有欲持有該筆錄之
    意圖，再參以被告於97年8月18日取得筆錄後，曾提示予王
    婷觀看（見原審判決第7頁王婷所證述內容），且時隔11日
    即97年8月29日始提出筆錄表示欲撤回告訴，足見該筆錄確
    係被告私下取走，又廖一昇於偵查中復具結證稱其任職16年
    從未將筆錄誤交當事人（見偵查卷第15頁），原審不察，遽
    認本件係廖一昇誤交筆錄予被告，認事用法，顯有違誤；（
    三）證人廖秋凱證稱：於製作筆錄前，被告稱該筆錄係廖一
    昇所交付，因其他員警表示不可能，被告製作筆錄時始表示
    由其取走等語（見原審判決第6頁第1段），被告先稱係廖一
    昇自願交付，後又改稱係其自行取走，嗣偵查中經委任律師
    後，又改稱係廖一昇交還資料時，誤將筆錄一併置入公文袋
    ，前後供詞反覆，所辯顯係犯後卸責之詞，不足採信；（四
    ）原審認被告主動攜帶筆錄前往警局，足認被告無隱匿筆錄
    之犯意，惟倘被告無占有隱匿筆錄之犯意，當初製作筆錄時
    何以詢問廖一昇其可否取走一份？又被告事後欲撤回告訴，
    透過王婷向督察室檢舉筆錄記載不實，並提出該筆錄為證，
    實無礙被告初始竊取該筆錄之行為，原審執此論斷被告無罪
    ，實難令人甘服；（五）原審認被告僅國中學歷，不知未將
    筆錄交還可能涉及刑責，故未主動歸還（見原審判決第7頁
    最末一行），然原判決既認被告曾詢問可否取走筆錄而遭廖
    一昇拒絕（見原審判決第4頁第3段），被告豈會不知不得持
    有該筆錄？是件被告具有故意隱匿上揭警詢筆錄之犯行甚明
    云云為由，指摘原判決不當。惟查，如上所述，本件並無證
    據足以證明被告係基於妨害公務之犯意，故意取走上揭警筆
    錄而隱匿公務員職務上掌管文書之事實，此業據原審判決於
    判決理由內均詳予論述，且並無違背經驗法則及論理法則。
    又按證據之取捨及證據證明力如何，均屬事實審法院得自由
    裁量、判斷之職權，苟其此項裁量、判斷，並不悖乎通常一
    般之人日常生活經驗之定則或論理法則，且於判決內論敘其
    何以作此判斷之心證理由者，即不得任意指摘其為違法。上
    訴人上訴仍執陳詞，對於原審依職權所為之證據取捨以及心
    證裁量，重為爭執，仍無從使本院形成被告有罪之心證，且
    並未提出其他積極證據以供調查，其上訴為無理由，應予駁
    回。
據上論斷，應依刑事訴訟法第368條，判決如主文。
本案經檢察官侯寬仁到庭執行職務。
中    華    民    國    98    年    11    月    26    日
                刑事第十五庭  審判長法 官  吳昭瑩
                                    法 官  賴邦元
                                    法 官  吳炳桂
以上正本證明與原本無異。
檢察官如不服本判決，應於收受送達後10日內向本院提出上訴書
狀，其未敘述上訴之理由者並得於提起上訴後10日內向本院補提
理由書（均須按他造當事人之人數附繕本）「切勿逕送上級法院
」。
                                    書記官  張嘉佐
中    華    民    國    98    年    11    月    26    日


司法院資訊處製作；財團法人民間司法改革基金會備份。
